【裁判字號】    91,交易,560
【裁判日期】    920123
【裁判案由】    公共危險等
【裁判全文】
臺灣臺中地方法院刑事判決                        九十一年度交易字第五六號
    公  訴  人  臺灣臺中地方法院檢察署檢察官
    被      告  丙○○  男  四.
右列被告因公共危險等案件，經檢察官提起公訴 (九十一年度偵字第八九三四號)本
院判決如左：
    主  文
丙○○服用酒類，不能安全駕駛動力交通工具而駕駛，處拘役伍拾日。如易科罰金，
以參佰元折算壹日。
被訴過失傷害部分，公訴不受理。
    事  實
一、丙○○於民國（下同）九十一年五月四日二十二時許，在臺中市○區○○路其同
    學住處，服用屬於酒類之高粱酒半杯後，其吐氣所含酒精成份為每公升０‧五七
    毫克，超過每公升０‧二五毫克規定甚多，已不能駕駛安全屬動力交通工具之汽
    車，仍於同日二十三時許，駕駛其所有車牌號碼ＰＧ－２１９０號自用小客車，
    自前揭處所沿臺中縣大里市○○路往臺中市方向行駛，欲返回其大里市住處。嗣
    於翌（五）日凌晨零時十分許，途經臺中縣大里市○○路與大明路交叉路口限速
    五十公里路段時，應注意依速限規定行駛，且所行駛之道路爽文路為閃光紅燈（
    支線道），支線道車應讓幹線道車先行，以避免發生危險，而依當時天候晴、夜
    間有照明及路面乾燥無缺陷、無障礙物、視距良好狀況，並無不能注意之情事，
    竟能注意而不注意，仍以時速五十至六十公里速度冒然超速行駛，又疏未注意讓
    幹線道車先行，與沿臺中縣大明路往臺中市區方向行駛，號誌為閃光黃燈應減速
    而未減速由乙○○○所駕駛附載孫女李依璇（八十五年三月十一日生）之車牌號
    碼ＶＰＪ－９９２號輕型機車相撞，致乙○○○受有右膝撕裂傷、右手大拇指骨
    折之傷害及李依璇受有左側股骨幹粉碎性骨折之傷害（傷害部分於審理中撤回告
    訴）。丙○○肇禍後，經警於同月五日零時五十五分測試其呼氣酒濃度達每公升
    ０‧五七毫克，始為警查獲。
二、案經乙○○○及李依璇之父甲○○訴由臺中縣警察局霧峰分局報告檢察官偵查起
    訴。
    理  由
甲、有罪部分：
一、右揭酒後不能安全駕駛車輛之犯罪事實，業據被告丙○○坦承不諱，核與告訴人
    乙○○○指訴及證人即處理警員官本雄到庭證述情節相符，復有酒精測試值、臺
    中縣警察局道路交通事故調查報告表、診斷證明書二份、照片九張附卷可稽。按
    刑法第一百八十五條之三，條文中所稱「不能安全駕駛動力交通工具」係屬不確
    定之法律概念，除衡之行為人駕車時飲用酒類之程度及血液中酒精含量之多寡外
    ，並應參以行為人當時之精神狀態、駕馭車輛之情形及對於交通號誌或指揮之遵
    守能力，以資相佐，斷非徒以飲酒數量作為取決是否成罪之唯一標準。惟駕駛人
    於呼氣中酒精濃度達每公升零點五五毫克以上者，依据科學數据統計結果，其肇
    事率為常人之十倍，固呼氣中酒精濃度達每公升零點五五毫克以上者，得認為不
    能安全駕駛，已無疑議，法務部八十八年五月十八日法八八檢字第００一六六九
    號函即同此意旨。被告駕車前即已飲用酒類，於駕駛車輛肇事後，經警測定其吐
    氣中所含酒精成分已達每公升零點五七毫克，揆之前揭說明，其駕駛車輛之注意
    能力已因飲酒而較平日為低，並與他車發生碰撞，顯已不能安全駕駛動力交通工
    具事証明確，被告犯行堪以認定。
二、核被告所為係犯刑法第一百八十五條之三之公共危險罪。爰審酌被告犯罪所生危
    害尚非重大，於審理中坦承犯行並已賠償告訴人之損害，犯後態度尚稱良好等一
    切情狀，量處如主文所示之刑，並諭知易科罰金之折算標準。
乙、不受理部分：
一、公訴意旨另以：被告於右揭時地酒後駕駛車牌號ＰＧ－２１９０號自用小客車，
    自前揭處所沿臺中縣大里市○○路往臺中市方向行駛，欲返回其大里市住處。嗣
    於翌（五）日凌晨零時十分許，途經臺中縣大里市○○路與大明路交叉路口限速
    五十公里路段時，應注意依速限規定行駛，且所行駛之道路爽文路為閃光紅燈（
    支線道），支線道車應讓幹線道車先行，以避免發生危險，而依當時天候晴、夜
    間有照明及路面乾燥無缺陷、無障礙物、視距良好狀況，並無不能注意之情事，
    竟能注意而不注意，仍以時速五十至六十公里速度冒然超速行駛，又疏未注意讓
    幹線道車先行，與沿臺中縣大明路往臺中市區方向行駛，號誌為閃光黃燈應減速
    而未減速由乙○○○所駕駛附載孫女李依璇（八十五年三月十一日生）之車牌號
    碼ＶＰＪ－９９２號輕型機車相撞，致乙○○○受有右膝撕裂傷、右手大拇指骨
    折之傷害及李依璇受有左側股骨幹粉碎性骨折之傷害。因認被告犯有刑法第二百
    八十四條第一項前段之過失傷害罪等語。
二、按告訴乃論之罪，其告訴人於第一審辯終結前，得撤回其告訴；又告訴經撤回者
    ，應諭知不受理之判決，刑事訴訟法第二百三十八條第一項、第三百零三條第三
    款分別定有明文。經查本件被告上開犯行經檢察官以刑法第二百八十四條第一項
    前段之過失傷害罪提起公訴，依同法第二百八十七條前段規定係屬告訴乃論之罪
    ，茲據告訴人乙○○○、甲○○於辯論終結前撤回其告訴，有審判筆錄在卷可稽
    ，依前開規定，爰諭知不受理之判決。
丙、據上論斷，應依刑事訴訟法第二百九十九條第一項前段、第三百零三條第三款、
    第三百零七條、刑法第一百八十五條之三、第四十一條第一項前段，罰金罰鍰提
    高標準條例第二條，判決如主文。
中      華      民      國    九十二    年      一      月    二十三    日
                                    臺灣臺中地方法院交通法庭
                                        法  官許  金  樹
右正本證明與原本無異。
如不服本判決，應於判決送達後十日內向本院提出上訴狀( 應附繕本 )，上訴於臺灣
高等法院臺中分院。
                                        書記官
中      華      民      國    九十一    年      一      月    二十三    日
刑法第一百八十五條之三：
服用毒品、麻醉藥品、酒類或其他相類之物，不能安全駕駛動力交通工具而駕駛者，
處一年以下有期徒刑、拘役或三萬元以下罰金。


司法院資訊處製作；財團法人民間司法改革基金會備份。
